臺灣臺北地方法院民事裁定  
111年度亡字第82號
聲  請  人  黃守晃  
上列聲請人聲請死亡宣告事件，本院裁定如下：
   主  文
一、准對失蹤人黃守道（男、出生年月日及失蹤前住所地均不詳
    ，黃水生(男，大正2年即民國0年00月00日生，生前最後住
    所：臺南廳臺南市高砂町二丁目88番地，於民國36年11月4
    日下午12時死亡)之子）為宣告死亡之公示催告。
二、該失蹤人應於本公示催告公告之翌日起6個月內，向本院陳
    報現尚生存，如不陳報，本院將宣告其為死亡。無論何人，
    凡知該失蹤人之生死者，均應於上開期間內，將其所知之事
    實，陳報本院。
   理  由
一、聲請意旨略以，失蹤人黃守道為聲請人黃守晃之堂兄，黃守
    道與其父親即聲請人之伯父黃水生(民國0年00月00日生)一
    同於26年11月4日失蹤，迄今已85年，黃水生業經臺灣臺南
    地方法院105年度亡字第21號裁定宣告於36年11月4日下午12
    時死亡，而黃守道音訊全無，處於生死不明之狀態迄今，戶
    政機關亦查無黃守道於臺灣光復後於35年10月1日初設戶籍
    登記之紀錄及其他戶籍資料，現因臺灣臺南地方法院110年
    度家繼簡字第24號分割遺產事件之需要，爰依法聲請宣告失
    蹤人死亡等語。   
二、按失蹤人失蹤滿10年後，法院得因利害關係人或檢察官之聲
    請，為死亡之宣告，民國71年1月4日修正公布前之民法總則
    第8條第1項定有明文。又修正之民法總則第8條之規定，於
    民法總則施行後修正前失蹤者，亦適用之，但於民法總則修
    正前，其情形已合於修正前民法總則第8條之規定者，不在
    此限，民法總則施行法第3條第3項亦有明文。宣告死亡或撤
    銷、變更宣告死亡之裁定，利害關係人或檢察官得聲請之；
    法院准許宣告死亡之聲請者，應公示催告；公示催告，應記
    載下列各款事項：一、失蹤人應於期間內陳報其生存，如不
    陳報，即應受死亡之宣告。二、凡知失蹤人之生死者，應於
    期間內將其所知陳報法院。前項公示催告，準用第130條第3
    項至第5項之規定。但失蹤人滿百歲者，其陳報期間，得定
    為自揭示之日起2個月以上，家事事件法第155條、第156條
    規定甚明。　　　　
三、經查，聲請人之主張，業據其提出繼承系統表、臺灣臺南地
    方法院105年度亡字第21號裁定及確定證明書、臺灣臺南地
    方法院109年度家繼簡字第8號民事判決、當事人書狀及所附
    戶政資料等件影本為憑，勘可採信。又失蹤人黃水生係於26
    年11月4日失蹤，其於72年1月1日民法總則第8條修正施行前
    既已失蹤滿10年，則因其失蹤而聲請死亡宣告者，自應適用
    修正前民法總則第8條之規定，本件聲請於法尚無不合，應
    予准許。
四、依家事事件法第156條，裁定如主文。
中　　華　　民　　國　　111 　年　　9 　　月　　26　　日
                  家事法庭   法   官 陳香文   
上開正本係依照原本製作　　　　　　　　　　
不得抗告。
中　　華　　民　　國　　111 　年　　9 　　月　　26　　日
                             書記官  劉文松